臺灣高雄地方法院刑事判決　　　　　　　100年度易字第547號
公　訴　人　臺灣高雄地方法院檢察署檢察官
被　　　告　黃世杰
　　　　　　蕭吉宏
上列被告因贓物等案件，經檢察官提起公訴（99年度偵字第3490
5 號），因被告於準備程序中就被訴事實為有罪之陳述，經告知
簡式審判程序之旨，並聽取當事人之意見後，本院合議庭裁定由
受命法官進行簡式審判程序，判決如下：
    主  文
黃世杰犯電業法第一百零五條之竊盜罪，累犯，處有期徒刑玖月
，扣案之梅花扳手貳支、工管鉗壹支、攀爬安全帶壹條，均沒收
。
蕭吉宏寄藏贓物，處有期徒刑肆月，如易科罰金，以新臺幣壹仟
元折算壹日；又收受贓物，處有期徒刑貳月，如易科罰金，以新
臺幣壹仟元折算壹日。應執行有期徒刑伍月，如易科罰金，以新
臺幣壹仟元折算壹日。
    事  實
一、黃世杰前因施用毒品案件，經本院以民國95年度易字第1984
    號判決判處並定應執行刑有期徒刑6 月確定，嗣經減為有期
    徒刑3 月；復因施用毒品案件經本院以96年度簡字第5517號
    判處有期徒刑6 月確定，因妨害自由等案件經本院以96年度
    訴字第5256號判決判處有期徒刑4月、6月、3月、5月，定應
    執行刑為有期徒刑1年4月確定，上開案件經本院以97年度審
    聲字第1605號裁定定應執行刑為有期徒刑1年9月；前開2 部
    分接續執行於98年6 月14日縮刑期滿執行完畢；再因施用毒
    品案件，經本院以99年度審簡字第794號判處有期徒刑8月確
    定，甫於99年11月5 日縮刑期滿執行完畢。猶不知悔改，意
    圖為自己不法之所有，於99年11月9 日中午12時30分許，在
    高雄市○○區○○街茶頂山，以其所有之攀爬安全帶1 條，
    攀爬至臺灣電力股份有限公司（下稱臺電公司）所架設之編
    號茶頂＃56左27號電線桿上，再持客觀上足供為兇器使用之
    梅花扳手2支、工管鉗1支，將連結於該電線桿上變壓器之固
    定螺絲予以拆卸，竊取臺電公司所有屬於供電設備之編號D8
    1555號6.9-25P變壓器1個得手。嗣於99年11月9 日15時50分
    許，黃世杰以車牌號碼VW-3526 號自用小客車搭載另有收受
    贓物犯意之蕭吉宏（見事實二之(二)）至高雄市美濃區吉豐3
    號前，正欲拆卸上開變壓器販售予資源回收業者之際，為警
    當場查獲，並扣得上開變壓器1 個（已發還臺電公司）及梅
    花扳手2支、工管鉗1支、攀爬安全帶1條，始悉上情。
二、蕭吉宏分別為下列犯行：
  (一)明知葉宋湘（由臺灣高雄地方法院檢察署通緝中）所持有之
    銅玻璃PVC風雨線22M2之電纜線5包（總重57公斤），外皮上
    均印有臺電公司之英文縮寫「TPC」 字樣，顯係臺電公司所
    有、於不詳時地遭他人非法竊取之來路不明贓物，因葉宋湘
    無處藏放上開電纜線，竟基於寄藏贓物之接續犯意，於99年
    11月3日、同年11月5日、同年11月7 日，分別以新臺幣（下
    同）300元、500元、500元之代價（起訴書誤載為每次均300
    元），接續提供其位於高雄市美濃區祿興里下竹圍21之18號
    住處之2 樓房間予葉宋湘藏放上開贓物電纜線，而寄藏該等
    贓物。
  (二)明知黃世杰於99年11月9 日中午12時30分許，在高雄市○○
    區○○街茶頂山編號茶頂＃56左27號電線桿上所竊取之臺電
    公司所有之編號D81555號6.9-25P變壓器1個，外表印有臺電
    公司英文縮寫「TPC」 字樣，顯係臺電公司所有遭人非法竊
    取之來源不明贓物，因貪圖黃世杰應允給付變賣該變壓器所
    得數百元作為報酬，基於收受贓物之犯意，於99年11月9日1
    5時50分許，在高雄市美濃區吉豐3號前，收受該贓物變壓器
    ，並與黃世杰共同拆卸欲販售予資源回收廠之際，為警當場
    查獲。嗣經警再至蕭吉宏上址住處，扣得上開其受葉宋湘之
    託而寄藏之電纜線外皮5 包（其內銅線均已剝除，已發還臺
    電公司），始悉上情。
三、案經高雄市政府警察局旗山分局移請臺灣高雄地方法院檢察
    署檢察官偵查起訴。
    理  由
一、本件被告黃世杰、蕭吉宏所犯均非死刑、無期徒刑、最輕本
    刑為3 年以上有期徒刑之罪，亦非高等法院管轄第一審案件
    之罪，其2 人於準備程序中就被訴事實均為有罪之陳述，經
    本院告知簡式審判程序之旨，並聽取檢察官、被告之意見後
    ，依刑事訴訟法第273條之1第1 項規定，裁定由受命法官獨
    任進行簡式審判程序，合先敘明。
二、上開事實，業據被告黃世杰、蕭吉宏於本院審理中坦認在卷
    （本院易字卷第44頁），核與證人即告訴代理人鍾文華於警
    詢及偵查中、證人即查獲警員鍾鳳文於偵查中所證述之情節
    相符（偵卷第13至14頁、第104至105頁），並有贓物認領保
    管單1 紙、現場照片18張在卷可稽，及被告黃世杰所有供其
    本件竊盜犯罪所用之梅花扳手2支、工管鉗1支、攀爬安全帶
    1條等扣案可資佐證。足徵被告2人之自白與事實相符，均堪
    採為認定事實之依據。至起訴書雖誤載被告蕭吉宏均以每次
    300 元之代價提供其上開住處寄藏贓物，惟被告蕭吉宏於偵
    訊中已供承：葉宋湘分別於99年11月3日、5日、7 日共三次
    拿電線到伊住處削皮藏放，並於11月3日拿300元，另兩次拿
    500 元給伊作為報酬等語明確（偵卷第44頁），是起訴書前
    揭部分之記載，容有未洽，應予更正。綜上，事證明確，被
    告黃世杰、蕭吉宏前開犯行，均堪認定。
三、按竊盜或損壞電桿、電線、變壓器或其他供電設備者，依刑
    法之規定從重處斷，電業法第105條定有明文。次按刑法第3
    21條第1項第3款之攜帶兇器竊盜罪，係以行為人攜帶兇器竊
    盜為其加重條件，此所謂兇器，其種類並無限制，凡客觀上
    足對人之生命、身體、安全構成威脅，具有危險性之兇器均
    屬之，且祇須行竊時攜帶此種具有危險性之兇器為已足，並
    不以攜帶之初有行兇之意圖為必要（參照最高法院79年臺上
    字第5253號判例）。再刑法上之寄藏贓物，係指受寄他人之
    贓物，為之隱藏而言（參照最高法院51年台上字第87號判例
    意旨）。查扣案之梅花扳手2支、工管鉗1支，均係金屬製成
    ，質地堅硬，客觀上足以對人之生命身體安全構成威脅，均
    屬兇器無訛；又被告黃世杰以上開工具拆卸連結於電線桿上
    屬於供電設備之變壓器而竊取之，自係符合前揭電業法第10
    5 條竊盜罪之構成要件。是核被告黃世杰所為，係犯電業法
    第105條之竊盜罪，應依刑法第321條第1項第3款之攜帶兇器
    竊盜罪從重處斷；公訴意旨漏未論列電業法第105 條，尚有
    未合，惟業經公訴檢察官當庭補充、更正，併予敘明。另核
    被告蕭吉宏所為，係犯刑法第349條第2項之寄藏贓物及同條
    第1項之收受贓物罪；其事實二之(一)所示先後3次以前揭代價
    提供上址住處予葉宋湘寄藏贓物之行為，係基於同一寄藏贓
    物之目的，於密切接近之時間、空間反覆實施之數個舉動，
    侵害同一法益，各行為之獨立性極為薄弱，依一般社會健全
    觀念，難以強行分開，應視為數個舉動之接續施行，為接續
    犯，應合為包括之一行為予以評價，僅論以一罪。又被告蕭
    吉宏所犯上開寄藏贓物、收受贓物2 罪，犯意各別，行為互
    殊，應予分論併罰。再被告黃世杰曾有如事實欄所示之前科
    紀錄，此有卷附之臺灣高等法院被告前案紀錄表可稽，其於
    有期徒刑執行完畢後5 年內，故意再犯本件有期徒刑以上之
    罪，為累犯，應依刑法第47條第1 項規定加重其刑。爰審酌
    被告2 人均身值壯年，竟不思以正當途徑獲取財物，被告黃
    世杰持客觀上足供兇器使用之梅花扳手、工管鉗，竊取台電
    公司所有之供電設備變壓器，危害他人財產安全，破壞社會
    治安；被告蕭吉宏明知上開電纜線、變壓器均為臺電公司所
    有來路不明之贓物，仍予寄藏、收受之，造成犯罪被害人求
    償無門及犯罪偵查機關查緝之困難，所為均不宜輕縱，惟念
    被告2 人均已於本院審理中坦承犯行，犯罪後態度尚佳，及
    其等犯罪動機、目的、手段、犯罪所造成之損害、因犯罪所
    得利益等一切情狀，分別量處如主文所示之刑，並就被告蕭
    吉宏所犯2 罪均諭知易科罰金之折算標準，及定其應執行刑
    如主文所示。
四、扣案之梅花扳手2支、工管鉗1支、攀爬安全帶1 條，均為被
    告黃世杰所有，且供其本件竊盜犯罪所用之物，迭據其於警
    詢、偵查及本院審理中供承在卷，均應依刑法第38條第1 項
    第2款規定，於被告黃世杰所犯竊盜罪刑項下宣告沒收。
據上論斷，應依刑事訴訟法第273條之1第1項、第299條第1 項前
段，電業法第105條，刑法第11條前段、第321條第1項第3款、第
349條第1項、第2項、第47條第1項、第41條第1 項前段、第51條
第5款、第38條第1項第2款，刑法施行法第1條之1 ，判決如主文
。
本案經檢察官鄭靜筠到庭執行職務。
中    華    民    國   100    年    5     月    13    日
                  刑事第十一庭  法  官  林韋岑
以上正本證明與原本無異。
如不服本判決應於收受判決後10日內向本院提出上訴書狀，並應
敘述具體理由。其未敘述上訴理由者，應於上訴期間屆滿後20日
內向本院補提理由書(均須按他造當事人之人數附繕本)「切勿逕
送上級法院」。
中    華    民    國   100    年    5     月    13    日
                                書記官  黃旭淑
【附錄本判決論罪科刑法條】
電業法第105條：
竊盜或損壞電桿、電線、變壓器或其他供電設備者，依刑法之規
定從重處斷。
中華民國刑法第321條：
犯竊盜罪而有下列情形之一者，處 6 月以上、5 年以下有期徒
刑，得併科新臺幣 10 萬元以下罰金：
一、侵入住宅或有人居住之建築物、船艦或隱匿其內而犯之者。
二、毀越門扇、牆垣或其他安全設備而犯之者。
三、攜帶兇器而犯之者。
四、結夥三人以上而犯之者。
五、乘火災、水災或其他災害之際而犯之者。
六、在車站、埠頭、航空站或其他供水、陸、空公眾運輸之舟、
    車、航空機內而犯之者。
前項之未遂犯罰之。
中華民國刑法第349條：
收受贓物者，處 3 年以下有期徒刑、拘役或 5 百元以下罰金。
搬運、寄藏、故買贓物或為牙保者，處 5 年以下有期徒刑、拘
役或科或併科 1 千元以下罰金。
因贓物變得之財物，以贓物論。